# 请教陈版：公司作为借款主体签订借款合同，股东用持有该公司的股权提供担保，有问题吗

提问人：azhi 时间：2013-06-17 08:54:11
A公司与乙签订借款合同，借款 1 亿元。A公司股东甲方以其持有的A公司100%股权向乙方提供质押担保，这种担保方式有问题吗？

回答人：chenyiwei
3 楼网友所述的观点有一定道理，在实际操作中应当关注此类担保的实质作用。但是“能否由股东以借款人股权作为质押担保”的问题本质上属于法律问题，在“法无明文禁止即可为”的背景下，由于没有任何法律法规禁止这样操作，所以如果债权人愿意接受这样的担保方式，也是可以操作的，并不违反法律法规规定。